【裁判字號】    95,易緝,35
【裁判日期】    950616
【裁判案由】    詐欺
【裁判全文】
臺灣臺南地方法院刑事判決              95年度易緝字第35號
公  訴  人  臺灣臺南地方法院檢察署檢察官
被      告  乙○○○
送達代收人  顏品甄
選任辯護人  許雅芬律師
上列被告因詐欺案件，經檢察官提起公訴（八十七年度營偵字第
一四０一號），被告於準備程序中為有罪之陳述，本院裁定進行
簡式審判程序，判決如下：
    主  文
乙○○○共同連續意圖為自己不法之所有，以詐術使人將本人之
物交付，處有期徒刑陸月，如易科罰金，以佰元折算壹日。
    事  實
一、乙○○○與徐金堂（業經臺灣高等法院臺南分院判決確定）
    係同居關係，二人均明知自身經濟狀況不佳且實無清償能力
    ，竟共同意圖為自己不法所有，基於詐欺取財之概括犯意，
    先於民國八十七年六月二十二日，由乙○○○簽發渠所有嘉
    義郵局帳號00000000號、發票人為乙○○○、發票
    日為八十七年七月三十一日、金額為新臺幣（下同）九萬元
    （支票號碼Ｖ0000000號）之支票一紙，經徐金堂背
    書後，共同持向甲○○（已於八十八年十一月二十四日死亡
    ）佯稱「將以賣鴨蛋所得之金錢償還借款」等語資為借款，
    致甲○○誤認二人均有還款之意願與能力，因而交付九萬元
    予上述二人。上開帳戶旋於八十七年七月二日經嘉義郵局列
    為拒絕往來戶。然乙○○○與徐金堂仍共承前揭犯意，復於
    八十七年七月二十五日，由乙○○○簽發相同帳號、發票人
    為乙○○○、發票日為八十七年八月十八日、金額為二十萬
    元（支票號碼Ｖ0000000號）之支票一紙，經徐金堂
    背書後，共同持向甲○○以前述相同詐騙方式借款，致甲○
    ○再次陷於錯誤，因而交付二十萬元予上述二人。詎甲○○
    屆期持上揭支票二紙前往提示時，均因上開帳戶已列為拒絕
    往來戶而遭退票，且乙○○○及徐金堂於得手後均避不見面
    ，甲○○追償無著，始知受騙。
二、案經甲○○訴請臺灣臺南地方法院檢察署檢察官偵查起訴。
    理  由
一、本案被告乙○○○所犯係死刑、無期徒刑、最輕本刑為三年
    以上有期徒刑以外之罪，亦非屬高等法院管轄之第一審案件
    ，其於準備程序程序進行中就被訴事實為有罪之陳述，經法
    官告知簡式審判程序之旨，並聽取公訴人、被告及選任辯護
    人之意見後，由合議庭裁定進行簡式審判程序，故不受同法
    第一百五十九條第一項、第一百六十一條之二、第一百六十
    一條之三、第一百六十三條之一及第一百六十四條至第一百
    七十條所規定證據能力認定及調查方式之限制，合先敘明。
二、上揭犯罪事實，業據被告於本院準備程序及審理中坦承不諱
    ，且有證人即告訴人甲○○、證人即同案被告徐金堂、證人
    即被告之女顏淑珍、顏淑惠於同案被告徐金堂被訴詐欺取財
    案件（本院八十九年度易緝字第二九號、臺灣高等法院臺南
    分院八十九年度上易字第七六九號）中之證言可稽，此外，
    復有上揭支票影本二紙、嘉義市票據交換所存款不足退票單
    影本二紙（八十七年度營偵字第一四０一號卷第三至六頁）
    、嘉義郵局八十八年三月十六日00000000～０一三
    號函一紙（本院八十八年度易字第四六七號卷第二四至二六
    頁）在卷可稽。被告之任意性自白核與事實相符，堪以採信
    。本案事證明確，被告犯行堪以認定，應依法論科。
三、核被告所為，係犯刑法第三百三十九條第一項之詐欺取財罪
    。被告與徐金堂之間，互有犯意聯絡及行為分擔，均為共同
    正犯。被告先後二次犯行，時間緊接，方法相同，觸犯構成
    要件相同之罪名，顯係基於概括犯意反覆為之，為連續犯，
    應依刑法第五十六條之規定論以一詐欺取財罪，並加重其刑
    。另被告行為後，刑法第四十一條業於九十年一月十日修正
    公布，同年月十二日生效施行，將原規定之「犯最重本刑為
    三年以下有期徒刑以下之刑之罪」修正為「犯最重本刑為五
    年以下有期徒刑以下之刑之罪」，而受六個月以下有期徒刑
    或拘役之宣告，得易科罰金。比較新舊法之結果，修正後之
    適用範圍顯然較寬，對於行為人較為有利，故依刑法第二條
    第一項前段之規定，自應適用裁判時即修正後第四十一條第
    一項前段之規定。爰審酌被告並無前科，素行良好，有卷附
    臺灣高等法院被告前案紀錄表足憑，智識程度不高，雖貪圖
    私利而為此犯行，造成告訴人財產損害非輕，且迄今尚未達
    成和解（告訴人甲○○死亡後尚有繼承人），惟犯後坦承犯
    行，態度良好，並斟酌蒞庭檢察官以同案被告徐金堂業經判
    處有期徒刑六月確定為由，請求亦判處被告得易科罰金之刑
    度等一切情狀，量處如主文所示之刑，並諭知易科罰金之折
    算標準，以資警惕。
據上論斷，應依刑事訴訟法第二百七十三條之一第一項、第二百
九十九條第一項前段，刑法第二條第一項前段、第二十八條、第
五十六條、第三百三十九條第一項、第四十一條第一項前段，罰
金罰鍰提高標準條例第一條前段、第二條，判決如主文。
本案經檢察官丙○○到庭執行職務。
中    華    民    國    95    年    6     月    16    日
                  刑事第一庭  法  官   張婷妮
以上正本證明與原本無異。
如不服本判決，應於收受送達後10日內向本院提出上訴書狀（應
附繕本）。
                              書記官   陳姿利
中    華    民    國    95    年    6     月    16    日
附錄本案論罪科刑法條
中華民國刑法第三百三十九條第一項
意圖為自己或第三人不法之所有，以詐術使人將本人或第三人之
物交付者，處五年以下有期徒刑、拘役或科或併科一千元以下罰
金。


司法院資訊處製作；財團法人民間司法改革基金會備份。
